---
title: "Marketing Analytics - Trabalho Final"
authors:
  - name: Michel Maurice Conjaud
  - name: Hélio Pereira Oliveira
  - name: Renan Cabral
  - name: Tiago Evangelista Pardo
format:
  html:
    code-fold: true
    embed-resources: true
    smooth-scroll: true
    theme: cerulean
    toc: true
    toc-expand: true
    toc-title: "Sumário"
    toc_float: true

execute:
  freeze: true
  warning: false
  cache: true
---

# Projeto Final Marketing Analytics

```{r setup, include=FALSE}
library(tidyverse)
library(skimr)
library(dplyr)
library(tools4uplift)
library(tidymodels)
library(ggplot2)
```

Vamos analisar uma base de Marketing para uma campanha de promoção 2 por 1 (BOGO - Buy one get one).

Buscamos entender os efeitos da campanha sobre a conversão de vendas e minimização dos custos da campanha.

Base de dados:

https://www.kaggle.com/datasets/davinwijaya/customer-retention

(A base é fictícia e foi criada para treinamento de análises e modelos preditivos)

```{r}
vendas <- read.csv("data.csv")
```

Exploração Inicial da Base:

-   **recency**: Número de meses desde a última compra do cliente.
-   **history**: Valor total gasto pelo cliente até agora.
-   **used_discount**: Indica se o cliente usou um cupom de desconto em compras anteriores (1 para sim, 0 para não).
-   **used_bogo**: Indica se o cliente utilizou uma promoção do tipo "compre um, leve outro" (BOGO) em compras anteriores (1 - para sim, 0 para não).
-   **zip_code**: Categoria do código postal do cliente (Surburban, Rural, Urban).
-   **is_referral**: Indica se o cliente foi referido por outro cliente (1 para sim, 0 para não).
-   **channel**: Canal pelo qual o cliente realizou a última compra (Phone, Web).
-   **offer**: Tipo de oferta que foi enviada ao cliente (Buy One Get One, No Offer, Discount).
-   **conversion**: Indica se a campanha de marketing resultou em uma conversão/purchase (1 para sim, 0 para não).

```{r, include=FALSE}
vendas %>% skim()
```

```{r}
vendas %>% head()
```

## Vamos analisar a distribuição das características dos clientes:

Análise demográfica - Temos apenas 2 características demográficas: 'zip_code' e 'channel'.

(Obs.: Além das características demográficas precismamos analisar também outras características do cliente como a recência, o histórico (total gasto) e se o cliente foi referido)

```{r, include=FALSE}
# Criar uma função auxiliar para adicionar porcentagens aos gráficos de barra
add_percentages <- function(ggplot_object, data) {
  ggplot_object +
    geom_text(stat = 'count', aes(label = scales::percent(..count../sum(..count..))), 
              vjust = -0.5, color = "black")
}
```

### Distribuição por zona (zip code):

```{r}
# Gráfico de barras para 'zip_code'
gg_zip_code <- vendas %>%
  ggplot(aes(x = zip_code, fill = zip_code)) +
  geom_bar() +
  labs(title = "Distribuição dos Clientes por Zip Code",
       x = "Zip Code",
       y = "Contagem") +
  scale_fill_manual(values = c("Surburban" = "#FFD700", "Rural" = "#4CAF50", "Urban" = "#2196F3"))

gg_zip_code <- add_percentages(gg_zip_code, vendas)
print(gg_zip_code)
```

### Distribuição por canal de compra:

```{r}
# Gráfico de barras para 'channel'
gg_channel <- vendas %>%
  ggplot(aes(x = channel, fill = channel)) +
  geom_bar() +
  labs(title = "Distribuição dos Canais de Compra",
       x = "Canal",
       y = "Contagem") +
  scale_fill_manual(values = c("Phone" = "#FF5722", "Web" = "#3F51B5", "Multichannel" = "#94928b"))

gg_channel <- add_percentages(gg_channel, vendas)
print(gg_channel)
```

### Distribuição por tipo de oferta:

```{r}
# Gráfico de barras para 'offer'
gg_offer <- vendas %>%
  ggplot(aes(x = offer, fill = offer)) +
  geom_bar() +
  labs(title = "Distribuição dos Tipos de Oferta",
       x = "Oferta",
       y = "Contagem") +
  scale_fill_manual(values = c("Buy One Get One" = "#9C27B0", "No Offer" = "#00BCD4", "Discount" = "#E91E63"))

gg_offer <- add_percentages(gg_offer, vendas)
print(gg_offer)
```

Vemos que a distribuição das amostras está distribuída igualmente entre os 3 tipos de oferta (BOGO, No Offer, Discount).

### Distribuição demográfica por tipo de oferta:

```{r}
# Gráfico de barras para 'zip_code' por cada grupo de 'offer'
gg_zip_offer <- vendas %>%
  ggplot(aes(x = zip_code, fill = zip_code)) +
  geom_bar(position = position_dodge()) +
  facet_wrap(~ offer, scales = "free_y") + # Cada painel representa um tipo de oferta
  labs(title = "Distribuição de Zip Code por Tipo de Oferta",
       x = "Zip Code",
       y = "Contagem") +
  scale_fill_manual(values = c("Surburban" = "#FFD700", "Rural" = "#4CAF50", "Urban" = "#2196F3")) +
  theme_minimal()

# Adicionando porcentagens aos gráficos
gg_zip_offer <- gg_zip_offer +
  geom_text(stat = 'count', aes(label = scales::percent(..count../sum(..count..), accuracy = 0.1)),
            position = position_dodge(width = 0.9), vjust = -0.5, size = 3)

print(gg_zip_offer)
```

Verificamos que a distribuição de 'Área' é similar entre os grupos de oferta. Logo esse fator n deve afetar a amostragem.

```{r}
# Gráfico de barras para 'channel' por cada grupo de 'offer'
gg_zip_offer <- vendas %>%
  ggplot(aes(x = channel, fill = channel)) +
  geom_bar(position = position_dodge()) +
  facet_wrap(~ offer, scales = "free_y") + # Cada painel representa um tipo de oferta
  labs(title = "Distribuição de Canal de compra por Tipo de Oferta",
       x = "Canal de Compra",
       y = "Contagem") +
  scale_fill_manual(values = c("Phone" = "#FF5722", "Web" = "#3F51B5", "Multichannel" = "#94928b")) +
  theme_minimal()

# Adicionando porcentagens aos gráficos
gg_zip_offer <- gg_zip_offer +
  geom_text(stat = 'count', aes(label = scales::percent(..count../sum(..count..), accuracy = 0.1)),
            position = position_dodge(width = 0.9), vjust = -0.5, size = 3)

print(gg_zip_offer)
```

Assim como a área a distribuição de 'Canal de Compra' é similar entre os grupos de oferta e não deve afetar a análise dos efeitos da campanha.

------------------------------------------------------------------------

## Análise dos efeitos da Campanha

Vamos agora analisar os efeitos em conversão entre campanhas e grupo de controle

### Teste A/B:

```{r}
# Gráfico de barras para 'conversion' por cada grupo de 'offer', com o eixo x representando apenas conversão
gg_conversion_offer <- vendas %>%
  ggplot(aes(x = as.factor(conversion), fill = as.factor(conversion))) +
  geom_bar(position = position_dodge()) +
  facet_wrap(~ offer, scales = "free_y") + # Cada painel representa um tipo de oferta
  labs(title = "Conversão de Vendas por Tipo de Oferta",
       x = "Conversão (0 = Não, 1 = Sim)",
       y = "Contagem",
       fill = "Conversão") +
  scale_fill_manual(values = c("0" = "#FF6347", "1" = "#32CD32")) + # Cores para não conversão e conversão
  theme_minimal()

# Adicionando porcentagens aos gráficos
gg_conversion_offer <- gg_conversion_offer +
  geom_text(stat = 'count', aes(label = scales::percent(..count../sum(..count..), accuracy = 0.1)),
            position = position_dodge(width = 0.9), vjust = -0.5, size = 3)

print(gg_conversion_offer)
```

Validamos assim via teste A/B que ambas as campanhas de marketing (BOGO e Discount) tiveram um efeito positivo na conversão de vendas.

```{r}
# Calcular a taxa de conversão para cada grupo de oferta
conversion_rates <- vendas %>%
  group_by(offer) %>%
  summarise(conversion_rate = mean(conversion)*100) %>%
  ungroup()

# Encontrar a taxa de conversão do grupo de controle (No Offer)
control_rate <- conversion_rates %>%
  filter(offer == "No Offer") %>%
  pull(conversion_rate)

# Calcular o aumento de vendas para cada uma das campanhas em relação ao grupo de controle
conversion_increase <- conversion_rates %>%
  mutate(increase = ifelse(offer == "No Offer", NA, (conversion_rate - control_rate) / control_rate * 100))

# Mostrar os resultados, incluindo o grupo de controle
conversion_increase
```

Verificamos um aumento de 72% na taxa de conversão para campanha de descontos e 42% para a campanha BOGO em relação ao grupo de controle.

Temos assim uma indicação inicial de que a campanha de BOGO pode não ser tão eficas para a conversão quanto um desconto tradicional.

Porém precisamos analisar agora se apesar do menor impacto se o aumento no faturamento é superior (Já que apesar de ser equivalente a um desconto de 50% o BOGO leva a compra de 2 unidades).

### Modelo Uplift:

Vamos analisar agora, aplicando um modelo Uplift sem descrição da campanha de marketing enviada (analisando o efeito de ambas juntas)

```{r}
# Convertendo variáveis categóricas em dummies
uplift_data <- vendas %>%
  mutate(
    channel = as.factor(channel),
    zip_code = as.factor(zip_code),
    treat = ifelse(offer == "No Offer", 0, 1),  # Indicador de tratamento binário
    offerDiscount = ifelse(offer == "Discount", 1, 0),  # Tratamento específico para Discount
    offerBOGO = ifelse(offer == "Buy One Get One", 1, 0)  # Tratamento específico para BOGO
  ) %>%
  model.matrix(~ channel + zip_code + treat + offerDiscount + offerBOGO - 1, data = .) %>%
  as.data.frame() %>%
  cbind(vendas, .) %>%
  select(-c(channel, zip_code, offer))  # Removendo as colunas originais categóricas

```

```{r}
head(uplift_data)
```
Definindo as variaveis preditoras:

```{r}
#Definindo variáveis preditoras:
predictors <- setdiff(names(uplift_data), c("conversion", "treat", "offerDiscount", "offerBOGO"))
```

Aplicando o modelo Dual Uplift:

```{r}
# Ajustando o modelo DualUplift com os preditores e o resultado especificados

dual_uplift_model <- DualUplift(
  data = uplift_data,
  treat = 'treat',  # especificando a coluna de tratamento
  outcome = 'conversion',  # especificando a variável de resultado
  predictors = predictors  # fornecendo a lista de preditores
)

# Imprimindo o resumo do modelo
print(summary(dual_uplift_model))
```

Observando os resultados do nosso modelo para grupo de controle e campanhas combinadas:

-As estatísticas são consistentes entre os grupos de controle e tratamento, com diferenças em magnitude e significância estatística em algumas variáveis.

- De maneira geral todas as variáveis são significativas para o modelo.

- channelWeb é excluido pois pode ser correlacionado as a ausência das outras categorias channel.


